Alfredo Quirino de Abreu Neto

Químico Industrial

Contatos: (081) – 998781722 - e-mail: quirino.alfredo@gmail.com

RESUMO

Químico Industrial e Mestre em Ciências de Matérias com experiência no suporte técnico ao atendimento aocliente pelo laboratório Eurofins. Experiência como analista de qualidade pelo Laboratório de Combustível (LAC-UFPE) e Laboratório de ensaios microbiológicos, Qualiágua laboratório e consultoria. Possuo inglês avançado e espanhol básico, e também treinamento em gestão da qualidade em laboratório de ensaios ISO/IEC 17025:2005 e Inmetro. Vivência Internacional na Austrália durante 8 meses. Atualmente atuo como doutorando em Eng. Civil na área de tecnologia ambiental.

VIVÊNCIA INTERNACIONAL

ANCE - Australian National College of English 04/2018-11/2018

País: Austrália - Melbourne

EXPERIÊNCIA PROFISSIONAL

• Laboratório de Saneamento Ambiental – LSA - UFPE - 08/2019 – em andamento

Função: Analista de pesquisa e desenvolvimento

Atividades desenvolvidas: Ensaios de controle de qualidade para amostras ambientais. Vivência nos equipamentos: HPLC, GC-MS, cromatógrafo de íons e ânions. Titulador automático, rotaevaporador, phmetro, turbidímetro, titulação. Validação de metodologia conforme os protocolos da ANVISA para quantificação de estradiol em amostras ambientais.

• Eurofins do Brasil -05/2017 - 09/2017

Função: ASM – Especialistas em serviços técnicos

Atividades desenvolvidas: Fornecimento de suporte técnico aos clientes e time comercial sobre as metodologias aplicadas e esclarecimentos sobre os resultados de análise; gerenciamento de processos para melhoria de indicadores de desempenho da unidade.

• Laboratório de Polímero – 03/2014 – 09/2016

Função: Analista de pesquisa e desenvolvimento

Atividades desenvolvidas: Elaboração de projeto e desenvolvimento de análise analítica, físico-química e espectroscópica.

• Qualiágua laboratório e consultoria – 12/2012 – 10/2013

Função: Analista de qualidade

Atividades desenvolvidas: Apoio na introdução de documentos de qualidade. Realização de ensaios microbiológicos em: alimentos, águas (mineral, dialise, consumo humano e etc), produtos de higiene pessoal, alimentação animal, ensaio de superfície e utensílios (Swabs).

• Laboratório de Combustível – LAC - UFPE - 11/2011 – 11/2012

Função: Analista de qualidade.

Atividades desenvolvidas: Monitoramento dos parâmetros de qualidade de combustíveis.

Álcool, diesel e gasolina. Segundo determinado pela legislação. Treinamento dos novos estagiários e responsável por fechamento dos resultados dos ensaios, como também atuando na área de metrologia do laboratório.

Laboratório de Saneamento Ambiental – LSA - UFPE - 08/2009 - 11/2011

Função: Bolsista de Iniciação Científica.

Atividades desenvolvidas: Elaboração de projeto e análise físico-química (sedimento estuarino e água salina).

FORMAÇÃO ACADÊMICA

- Ouímica Industrial (10/2013)
 - Universidade Federal de Pernambuco UFPE
- Mestrado em Ciências de Materiais (09/2016) Universidade Federal de Pernambuco – UFPE
- Doutorando em Eng. Civil Tecnologia ambiental (em andamento)
 Universidade Federal de Pernambuco UFPE

CURSOS/PALESTRAS/ TREINAMENTOS

Excel avançado 2007- UNIBRATEC — Curso de qualificação duração de 30 horas. Curso de Inglês — Advance's English — SENAC — (2013-2015)